【裁判字號】    89,毒抗,511
【裁判日期】    890531
【裁判案由】    毒品危害防制條例
【裁判全文】
臺灣高等法院刑事裁定                            八十九年度毒抗字第五一一號
    抗  告  人
    即  被  告    甲○○
右列抗告人因毒品危害防制條例案件，不服台灣桃園地方法院中華民國八十九年四月
十日裁定（八十九年度毒聲字第二五一八號）提起抗告，本院裁定如左：
    主  文
抗告駁回。
    理  由
一、按犯施用第一級、第二級毒品之罪者，檢察官應先將被告送勒戒處所觀察、勒戒
    ，毒品危害防制條例第十條、第二十條第一項定有明文。
二、本件檢察官聲請意旨略以：被告甲○○前因施用第二級毒品安非他命案件，經觀
    察、勒戒後，認無繼續施用毒品之傾向，業經台灣桃園地方法院檢察署檢察官於
    民國八十八年十一月十五日以八十八年度毒偵字第七九四號不起訴處分確定。惟
    查被告復於八十九年三月九日為台灣桃園地方法院檢察署法警室採尿前九十六小
    時某時，在桃園縣境內某處施用第二級毒品安非他命，為台灣桃園地方法院檢察
    署法警於八十九年三月九日查獲。又被告尿液經送檢驗後有毒品安非他命陽性反
    應，有桃園縣衛生局不法尿液檢驗報告、不起訴處分書及刑案資料查註紀錄表在
    卷可參，並有第二級毒品安非他命毛重○．五公克等物扣案足資佐證，被告於五
    年內再犯毒品危害防制條例第十條第二項之施用第二級毒品罪，爰依同條例第二
    十條第三項前段及觀察勒戒處分執行條例第三條第一項、第二項規定，聲請裁定
    將被告送勒戒處所觀察、勒戒等語。原審經審核卷證屬實，認檢察官聲請為有理
    由，乃依毒品危害防制條例第二十條第一項及觀察勒戒處分執行條例第三條第一
    項裁定將被告送勒戒處所觀察、勒戒。
三、經查：抗告人於八十九年三月九日為台灣桃園地方法院檢察署檢察官強制採尿送
    驗前九十六小時內之某時，在桃園縣境內某不詳地點施用第二級毒品安非他命，
    嗣經該署於八十九年三月九日查獲。抗告人雖矢口否認上揭犯行，然為警查獲當
    日，經採集抗告人尿液送檢驗結果，呈毒品甲基安非他命陽性反應，有桃園縣衛
    生局尿液檢驗報告書一紙附卷可稽及有第二級毒品安非他命零點五公克扣案足資
    佐證，抗告人施用毒品犯行堪予認定。原審法院因據檢察官之聲請，依毒品危害
    防制條例第二十條第一項及觀察勒戒處分執行條例第三條第一項規定，裁定將抗
    告人送勒戒處所觀察、勒戒，其認事用法洵無違誤，抗告意旨指摘原裁定不當，
    為無理由，其抗告應予駁回。
據上論結，應依刑事訴訟法第四百十二條，裁定如主文。
中    華    民    國      八十九      年      五    月      三十一      日
                              台灣高等法院刑事第二十一庭
                                  審判長法  官  葉  騰  瑞
                                        法  官  陳  憲  裕
                                        法  官  江  國  華
右正本證明與原本無異。
不得再抗告。
                                        書記官  吳  碧  玲
中    華    民    國    八十九    年       六       月        二        日


司法院資訊處製作；財團法人民間司法改革基金會備份。
